【裁判字號】    89,小上,152
【裁判日期】    891127
【裁判案由】    損害賠償
【裁判全文】
臺灣高雄地方法院民事裁定  八十九年度小上字第一五二號
    上  訴  人  乙○○
    被  上訴人  寶順保全股份有限公司
    法定代理人  甲○○
    訴訟代理人  丙○○
右當事人間請求損害賠償事件，上訴人對於民國八十九年九月十四日本院高雄簡易庭
八十九年度雄小字第一四五一號第一審判決提起上訴，本院裁定如左：
    主      文
上訴駁回。
第二審訴訟費用新台幣柒佰參拾玖元由上訴人負擔。
    理      由
一、上訴意旨以：上訴人已於民國八十九年二月二十四日清償被上訴人新台幣（下同
    ）一萬二千元，故上訴人僅欠被上訴人二萬八千元未清償，遽被上訴人竟仍訴請
    上訴人給付四萬元及利息，原審不查，判命上訴人及訴外人陳瑞珠應連帶給付被
    上訴人四萬元，及自八十八年六月一日起至清償日止，按年息百分之五計算之利
    息，顯與事實不符等語，並提出憑據一份為證。
二、按對於小額程序之第一審判決上訴，非以其違背法令為理由，不得為之，民事訴
    訟法第四百三十六條之十四第二項定有明文。依同法第四百六十八條規定，判決
    不適用法規或適用不當者，為違背法令。而判決有同法第四百六十九條所列各款
    情形之一者，為當然違背法令。是當事人提起上訴，如依民事訴訟法第四百六十
    八條規定，以第二審判決有不適用法規或適用法規不當為理由時，其上訴狀或理
    由書應有具體之指摘，並揭示該法規之條項或其內容。若係成文法以外之法則，
    應揭示該法則之旨趣。倘為司法院解釋、或最高法院之判例，則應揭示該判解之
    文號或其內容，如以民事訴訟法第四百六十九條所列各款情形為理由時，其上訴
    狀或理由書，應揭示合於該條款之事實。上訴狀或理由書如未依此項方法表明者
    ，即難認為已對第二審判決之違背法令有具體指摘，其上訴自難認為合法。最高
    法院七十一年台上字第三一四號判例可資參照。又依民事訴訟法第四百三十六條
    之三十二條第二項規定，首開法條規定及判例意旨，除同法第四百六十九條第六
    款外，於對小額程序之第一審判決提起上訴，當有適用。而當事人於小額第二審
    程序不得提出新攻擊或防禦方法；又提起上訴為法律上不應准許者，第二審法院
    應以裁定駁回，此為民事訴訟法第四百三十六條之二十八前段、第四百三十六條
    之三十二第二項、第四百四十四條第一項前段分別定有明文。
三、經查：本件上訴人對第一審判決提起上訴，並未以該判決違背法令為理由，且依
    其上訴狀所載內容，係主張原審認定被上訴人（被上訴人法定代理人為甲○○，
    原審誤繕為周偉文）對於上訴人債權之金額與事實不符，而未依前揭意旨具體說
    明究有如何不適用法規或適用法規不當，並揭示該法規之條項或其內容之事實，
    難認對該判決之如何違背法令已有具體指摘；則上訴人雖於本院提出憑據一份為
    證，姑且不論該憑據之真實性如何，惟依同法第四百三十六條之二十八前段規定
    ，上訴人既不得提出新攻擊或防禦方法，則本院依法不得予以斟酌該份憑據。又
    上訴人在原審已於相當期間受合法通知，而於言詞辯論期日不到場，亦未提出準
    備書狀爭執，即非因原審法院違背法令，致上訴人未能提出，則依同法第四百三
    十六條之三十二第二項準用第四百六十三條，再準用第二百八十條第三項、第一
    項之規定，對於被上訴人主張債權金額為四萬元此一事實已視同自認，故其於本
    院審理時，不得復針對上開事實爭執。是依前揭說明，應認其上訴為不合法，應
    予駁回。
四、次按於小額訴訟之上訴程序，法院為訴訟費用之裁判時，應確定其費用額，民事
    訴訟法第四百三十六條之十九第一項、第四百三十六條第三十二第一項規定甚明
    。本件第二審訴訟費用應由上訴人負擔，則上訴人所支出之第二審裁判費用六百
    零三元、第二審送達郵費一百三十六元，合計為七百三十九元，自應由上訴人負
    擔。
五、據上論結，本件上訴為不合法，應依民事訴訟法第四百三十六條之三十二第二項
    、第四百四十四條第一項前段、第四百三十六條之十九第一項、第九十五條、第
    七十八條，裁定如主文。
中      華      民      國    八十九    年    十一      月    二十七    日
                              臺灣高雄地方法院民事第二庭
~B審判長法官  謝靜雯
~B法      官  汪怡君
~B法      官  張桂美
右為正本係照原本作成。
本裁定不得抗告。
中      華      民      國    八十九    年    十一      月    三  十    日
~B法院書記官  楊銘仁


司法院資訊處製作；財團法人民間司法改革基金會備份。
